臺灣臺北地方法院刑事判決　　　　　　　100年度易字第762號
公　訴　人　臺灣臺北地方法院檢察署檢察官
被　　　告　丁秀德
上列被告因違反毒品危害防制條例案件，經檢察官提起公訴（10
0 年度毒偵字第442 號），被告就被訴事實為有罪之陳述，本院
裁定以簡式審判程序審理，判決如下：
    主  文
丁秀德施用第二級毒品，累犯，處有期徒刑陸月，如易科罰金，
以新臺幣壹仟元折算壹日。扣案殘有第二級毒品甲基安非他命殘
渣無法完全分離之吸食器壹組，沒收銷燬之。
    事  實
一、丁秀德前於民國87年間，因施用第二級毒品案件，經臺灣板
    橋地方法院以87年度毒聲字第939 號裁定送觀察、勒戒，經
    執行後，認無繼續施用毒品傾向，由臺灣板橋地方法院檢察
    署檢察官於87年8 月26日以87年度偵字第15690 號不起訴處
    分確定；嗣於88年間，又因施用毒品案件，經臺灣板橋地方
    法院以88年度毒聲字第76號裁定送觀察、勒戒，經執行後，
    認有繼續施用毒品之傾向，再由臺灣臺東地方法院以88年度
    毒聲字第112 號裁定令入戒治處所施以強制戒治，於89 年3
    月23日強制戒治期滿，並經臺灣臺東地方法院判處有期徒刑
    6 月確定；復於94年間，因施用毒品及偽造文書案件，經本
    院以94年度訴字第1524號分別判決有期徒刑8 月、5 月，應
    執行有期徒刑1 年確定，於96年7 月4 日縮短刑期執行完畢
    。詎猶不知悔改，復於100 年1 月26日晚上7 時許，在臺北
    市○○區○○路某家網路咖啡店內，向友人取得第二級毒品
    甲基安非他命及扣案吸食器，進而於晚上8 時許，在廁所內
    將甲基安非他命置於扣案吸食器燒烤生煙吸聞而施用。嗣為
    警於100 年1 月29日中午12時20分許，在臺北市○○區○○
    路與西藏路口查獲，並扣得其所有供施用而殘有甲基安非他
    命無法完全析離之吸食器1 組，始查知上情。
二、案經臺北市政府警察局萬華分局報請臺灣臺北地方法院檢察
    署檢察官偵查起訴。
    理  由
一、按除被告所犯為死刑、無期徒刑、最輕本刑為3 年以上有期
    徒刑之罪或高等法院管轄第一審案件者外，於法院行準備程
    序進行中，被告先就被訴事實為有罪之陳述時，審判長得告
    知被告簡式審判程序之旨，並聽取當事人、代理人、辯護人
    及輔佐人之意見後，裁定進行簡式審判程序；且受命法官行
    準備程序，與法院或審判長有同一之權限；又簡式審判程序
    之證據調查，不受刑事訴訟法第159 條第1 項、第161 條之
    2 、第161 條之3 、第163 條之1 及第164 條至第170 條規
    定之限制，刑事訴訟法第273 條之1 第1 項、第279 條第2
    項前段、第273 條之2 分別定有明文。本案被告所犯係死刑
    、無期徒刑、最輕本刑為3 年以上有期徒刑以外之罪，其於
    準備程序中就被訴事實為有罪之陳述，經法官告知簡式審判
    程序之旨，並聽取公訴人、被告之意見後，認為適宜進行簡
    式審判程序，依刑事訴訟法第273 條之1 第1 項規定，裁定
    由進行簡式審判程序，合先敘明。
二、上揭事實業據被告坦承不諱，且經將被告為警察查獲時採集
    所得之尿液送請鑑定結果，確呈現甲基安非他命陽性反應，
    有臺灣尖端先進生技醫藥股份有限公司出具之濫用藥物檢驗
    報告、臺北市政府警察局偵辦毒品案件尿液檢體委驗單、扣
    押物品清單各1 紙在卷可證，且有殘有甲基安非他命殘渣無
    法分離之吸食器1 組扣案足憑，足認被告自白與事實相符。
    又被告曾於87年間，因施用第二級毒品案件，經臺灣板橋地
    方院以87年度毒聲字第939 號裁定送觀察、勒戒，經執行後
    ，認無繼續施用毒品傾向，由臺灣板橋地方法院檢察署檢察
    官於87年8 月26日以87年度偵字第15690 號不起訴處分確定
    ；嗣於88年間，又因施用毒品案件，經臺灣板橋地方法院以
    88年度毒聲字第76號裁定送觀察勒戒，經執行後，認有繼續
    施用毒品之傾向，再由臺灣臺東地方法院以88年度毒聲字第
    112 號裁定令入戒治處所施以強制戒治一年，於89年3 月23
    日強制戒治期滿，並經臺灣臺東地方法院判處有期徒刑6 月
    確定；復於94年間，因施用毒品及偽造文書案件，經本院以
    94年度訴字第1524號分別判決有期徒刑8 月、5 月，應執行
    有期徒刑1 年確定，於96年7 月4 日縮短刑期執行完畢等前
    科，有臺灣高等法院被告前案紀錄表可查，其於觀察、勒戒
    執行完畢後五年內，一再觸犯施用毒品案件經法院判刑確定
    ，本案已無再施以觀察、勒戒之必要。本案事證已臻明確，
    被告犯行洵堪認定，應依法論科。
三、按甲基安非他命係毒品危害防制條例第2 條第2 項第2 款所
    規定之第二級毒品，不得非法持有、施用。核被告所為，係
    犯毒品危害防制條例第10條第2 項之施用第二級毒品罪。被
    告持有第二級毒品之低度行為，已為施用之高度行為所吸收
    ，不另論罪。被告有如事實欄所載之前科，有臺灣高等法院
    被告全國前案紀錄表及刑案資料查註紀錄表各1 份在卷可查
    ，其於徒刑執行完畢後，五年內故意再犯本件有期徒刑以上
    之罪，為累犯，應依刑法第47條第1 項之規定，加重其刑。
    爰審酌被告前有多次施用毒品犯行，且於94年間因連續施用
    第二級毒品案件經法院判處有期徒刑6 月並經執行完畢，雖
    經觀察、勒戒及刑罰之執行，仍未能斷戒施用毒品惡習，顯
    見其戒治意志不堅，缺乏勒戒動機，本應從重量刑。惟念其
    施用毒品係對己身殘害，未造成他人具體危害，且自始坦承
    犯行，態度尚稱良好，復衡其素行、智識程度、生活狀況、
    犯罪動機、目的、手段及所生危害等一切情狀，量處如主文
    之刑，並諭知易科罰金之折算標準，以示儆懲。
四、扣案之吸食器1 組，係被告所有用以犯本案施用甲基安非他
    命之用具，其上並有甲基安非他命殘渣無法完全析離，業據
    被告供述在卷，當視之為毒品，應依毒品危害防制條例第18
    條第1 項前段之規定，不問屬於犯人所有與否，均宣告沒收
    銷燬之。
五、爰依刑事訴訟法第299 條第1 項前段、第273 條之1 第1 項
    ，毒品危害防制條例第10條第2 項、第18條第1 項前段，刑
    法第11條、第47條第1 項、第41條第1 項前段，判決如主文
    。
本案經檢察官劉承武到庭執行職務。
中    華    民    國   100    年    6     月    23    日
                  刑事第七庭  法  官  林勇如
上正本證明與原本無異。
如不服本判決應於收受送達後10日內向本院提出上訴書狀，並應
敘述具體理由；其未敘述上訴理由者，應於上訴期間屆滿後20日
內向本院補提理由書（均須按他造當事人之人數附繕本）「切勿
逕送上級法院」。
                              書記官  葉潔如
中    華    民    國   100    年    6     月    23    日
附錄：本案論罪科刑法條全文
毒品危害防制條例第10條
施用第一級毒品者，處6 月以上5 年以下有期徒刑。
施用第二級毒品者，處3 年以下有期徒刑。